臺灣基隆地方法院刑事裁定
111年度聲再字第4號
聲  請  人    俞呈勳
即受判決人            


上列聲請人即受判決人因違反毒品危害防制條例案件，對於本院
民國92年5月12日所為之92年度訴字第185號確定判決聲請再審，
本院裁定如下：
    主  文
再審之聲請駁回。 
    理  由
一、聲請意旨略以：聲請人俞呈勳因施用毒品案件，經臺灣基隆
    地方法院以 92年度毒聲字第86號裁定送勒戒處所觀察、勒
    戒後，認有繼續施用毒品之傾向，又經台灣基隆地方法院 
    以92年度毒聲字第275號裁定，令入戒治處所，施以強制 戒
    治1 年，於92年8月26日停止處分釋放出所，並交付保護管
    束，至強制戒治期滿，而該次犯行，再經台灣基隆地方法院
    以92年度訴字第185號判處有期徒刑10月、4月，應執行有期
    徒刑1年確定，並已執行完畢。綜上所述，聲請人認為前開
    毒品案，實係雙重起訴及裁罰，違反一事不再理原則，爰依
    法聲請再審等語。
二、按對於有罪確定判決之救濟程序，依刑事訴訟法規定有再審
    及非常上訴二種。非常上訴以原確定判決違背法令，由最高
    檢察署檢察總長向最高法院提起之非常救濟程序，目的在求
    統一法律之適用；再審則係對確定判決之事實錯誤而為之救
    濟方法，至於適用法律問題則不與焉。是如對於原確定判決
    係以違背法令之理由聲明不服，則應依非常上訴程序為之，
    非循再審程序所能救濟，二者迥不相同，倘對確定判決以判
    決違背法令為理由，請求法院撤銷或變更原確定判決，則應
    循非常上訴程序救濟。次按法院認為聲請再審之程序違背規
    定者，應以裁定駁回之。刑事訴訟法第433條前段亦有明文
    。　　
三、聲請意旨以其聲請再審之施用毒品案件，前經法院裁定觀察
    、勒戒，並認有繼續施用毒品之傾向，又經法院裁定，令入
    戒治處所，施以強制戒治1年，並已執行完畢後，再經法院
    判決有罪並執行，實係一罪二罰，違反一事不再理原則之情
    形云云，然觀諸本件聲請人所提刑事再審聲請狀內容，對其
    確有施用毒品犯行尚無爭執，僅稱原判決未審酌其已經觀察
    、勒戒，並強制戒治執行完畢，核其所指摘者，實屬該確定
    判決適用法律有無違誤之問題，與刑事訴訟法第420條第1項
    所定得聲請再審之情形無一相符，是聲請人本件聲請再審之
    程序，顯屬違背規定，且無從補正，應逕予駁回。又本件聲
    請既顯屬程序上不合法，自應逕予駁回，而無通知聲請人到
    場陳述意見之必要，併此敘明。
四、據上論斷，依刑事訴訟法第433條前段，裁定如主文。 
中　　華　　民　　國　　111 　年　　5 　　月　　12　　日
                  刑事第四庭審判長法　官  齊  潔
                                  法  官  李辛茹
                                  法  官　周霙蘭
以上正本證明與原本無異。　                             
對於本件裁定如有不服，應於收受送達後10日內，向本院提出抗
告書狀，敘述抗告之理由，抗告於臺灣高等法院。
中　　華　　民　　國　　111 　年　　5 　　月　　12　　日
                                  書記官  劉珍珍